【裁判字號】    99,訴,1401
【裁判日期】    990527
【裁判案由】    搶奪
【裁判全文】
臺灣板橋地方法院刑事判決              99年度訴字第1401號
公  訴  人  臺灣板橋地方法院檢察署檢察官
被      告  乙○○
上列被告因搶奪案件，經檢察官提起公訴（99年度偵緝字第1186
號），被告於準備程序中就被訴事實為有罪之陳述，經本院合議
庭裁定由受命法官獨任進行簡式審判程序，判決如下：
    主  文
乙○○犯結夥搶奪罪，累犯，處有期徒刑壹年貳月。
    事  實
一、乙○○曾於民國93年間，因竊盜案件，經臺灣臺東地方法院
    以93年度易字第275 號判處有期徒刑1 年，於94年5 月10日
    確定；又於95年間，因妨害兵役案件，經同院以95年度東簡
    字第178 號判處有期徒刑3 月，於95年10月23日確定；上開
    2 罪接續執行，於96年1 月29日縮短刑期假釋出監並付保護
    管束，業於96年4 月21日保護管束期滿未經撤銷假釋，以已
    執行完畢論。詎乙○○仍不知悔改，因缺錢花用，與男性成
    年友人林明鋒（業經本院以98年度字第4079號判處有期徒刑
    1 年2 月）、高紳（由本院另以99年度訴緝字第79號審理中
    ）共同基於意圖為自己不法所有之犯意，於98年6 月24日21
    至23時間某時，在桃園縣桃園市○○路附近某處，約定由林
    明鋒騎乘乙○○所有車牌號碼XP3-121 號重型機車，後座搭
    載乙○○，負責尋覓搶奪之對象及下手行搶，高紳則騎乘林
    明鋒所有車牌號碼991-BQP 號重型機車跟隨其後，負責掩飾
    犯行及協助逃逸。謀議既定後，3 人旋即以上開方式騎乘機
    車上路伺機犯案，於98年6 月24日23時58分許，在臺北縣鶯
    歌鎮○○街158 號前，見甲○○獨自1 人騎乘機車行經該處
    ，且將手提包置於機車腳踏墊上，認為有機可乘，遂由林明
    鋒騎乘機車靠近甲○○之機車，乘甲○○不及防備之際，由
    乙○○猝然徒手搶奪甲○○放置在機車腳踏墊上之手提包【
    內含甲○○之國民身分證、全民健康保險卡、信用卡、提款
    卡、機車行照、駕照、保險卡各1 張、SONY ERICSSON 廠牌
    W910i 型號行動電話1 支（序號：000000000000000 號，內
    含門號0000000000號之SIM 卡1 張）及現金新臺幣（下同）
    1000元】，3 人得手後隨即逃離現場，並由林明鋒及高紳於
    98年6 月25日9 時38分許，至不知情之林正和所經營址設桃
    園縣桃園市○○路696 號之長鴻通信有限公司，以1800元之
    代價出售上開行動電話。嗣經警調閱監視錄影畫面及上開行
    動電話序號之通聯紀錄，發現上開行動電話曾搭配林正和所
    有0000000000號之SIM 卡及不知情之翁憲村所有0000000000
    號之SIM 卡使用，復經林正和指認上開行動電話係高紳所出
    售，再由林正和於98年6 月28日10時許轉售與翁憲村，因而
    循線查悉上情。
二、案經甲○○訴由臺北縣政府警察局三峽分局移送臺灣板橋地
    方法院檢察署檢察官偵查起訴。
    理  由
一、本案被告所犯係死刑、無期徒刑、最輕本刑為3 年以上有期
    徒刑以外之罪，其於準備程序中就前揭被訴事實為有罪之陳
    述，經受命法官告知簡式審判程序之旨，並聽取其與公訴人
    之意見後，本院認無不得或不宜改依簡式審判程序進行之情
    事，依刑事訴訟法第273 條之1 第1 項、第284 條之1 規定
    ，裁定本案由受命法官獨任進行簡式審判程序；且依刑事訴
    訟法第273 條之2 及第159 條第2 項規定，不適用傳聞法則
    有關限制證據能力之相關規定，合先敘明。
二、上揭犯罪事實，業據被告乙○○於偵查中、本院羈押訊問、
    準備程序及審理時均自白不諱，亦據告訴人甲○○於警詢時
    指訴綦詳、證人林正和、翁憲村、目擊證人游凱捷於警詢時
    均證述明確及同案被告高紳於警詢時、同案被告林明鋒於警
    詢時、偵查中、本院另案審理時均坦認不諱，並有贓物認領
    保管單、中古手機販售切結書（含高紳之國民身分證正、反
    面影本）、長鴻通信有限公司訂購契約書、通聯調閱查詢單
    各1 份、車籍資料查詢表2 紙、上開行動電話外觀及序號照
    片4 張、監視錄影翻拍照片11張在卷可稽，足認被告任意性
    之自白與事實相符，堪予採信。本案事證明確，被告犯行堪
    予認定，應依法論科。
三、核被告所為，係犯刑法第326 條第1 項、第321 條第1 項第
    4 款之結夥3 人搶奪罪。被告與林明鋒、高紳間，就本案搶
    奪犯行有犯意聯絡及行為分擔，均為共同正犯。被告有上述
    事實欄所載之科刑及執行紀錄，此觀卷附臺灣高等法院被告
    前案紀錄表1 份即明，其於受有期徒刑之執行完畢後，5 年
    以內故意再犯本件有期徒刑以上之罪，為累犯，應依刑法第
    47條第1 項規定加重其刑。爰審酌被告與林明鋒、高紳結夥
    3 人利用深夜共同搶奪夜歸落單女子之財物，破壞社會秩序
    及他人財產安全，惟念及被告於犯後坦承犯行，並與告訴人
    調解成立，此有本院訊問筆錄、本院調解筆錄各1 份附卷可
    參（見本院卷宗第50至53頁），足認頗具悔意，兼衡被告之
    品行、智識程度、生活狀況、參與之程度、犯罪之動機、目
    的、手段、所搶奪財物之價值、犯罪後之態度等一切情狀，
    認檢察官未及考量被告業與告訴人調解成立乙節，具體求處
    有期徒刑1 年4 月，稍有過重，量處如主文之刑，以資懲儆
    。
據上論斷，應依刑事訴訟法第273 條之1 第1 項、第299 條第1
項前段，刑法第28條、第326 條第1 項、第321 條第1 項第4 款
、第47條第1 項，判決如主文。
本案經檢察官張世聰到庭執行職務。
中    華    民    國    99    年     5    月    27    日
                  刑事第九庭    法  官    賴彥魁
上列正本證明與原本無異。
如不服本判決，應於判決送達後10日內，向本院提出上訴書狀，
並應敘述具體理由；其未敘述上訴理由者，應於上訴期間屆滿後
20日內向本院補提理由書（均須按他造當事人之人數附繕本），
「切勿逕送上級法院」。
                                書記官    楊文祥
中    華    民    國    99    年     5    月    27    日
附錄本案論罪科刑法條全文：
中華民國刑法第326 條
犯前條第1 項之罪，而有第321 條第1 項各款情形之一者，處1
年以上7 年以下有期徒刑。
前項之未遂犯罰之。

司法院資訊處製作；財團法人民間司法改革基金會備份。
